臺灣板橋地方法院刑事判決　　　　　　 100年度易字第3303號
公　訴　人　臺灣板橋地方法院檢察署檢察官
被　　　告　李修賢
上列被告因毒品危害防制條例案件，經檢察官提起公訴（100 年
度毒偵字第5845號），被告於準備程序中就被訴事實為有罪之陳
述，經本院裁定改以簡式審判程序審理，判決如下：
    主  文
李修賢施用第二級毒品，處有期徒刑參月，如易科罰金，以新臺
幣壹仟元折算壹日。
    事  實
一、李修賢前因施用毒品案件，經本院以94年度毒聲字第28號裁
    定送觀察、勒戒，認無繼續施用傾向，而於民國94年2 月18
    日執行完畢出所；又於5 年內再施用毒品，經本院以95年度
    簡字第1978號判決判處有期徒刑3 月確定，於95年6 月26日
    易科罰金執行完畢；復施用毒品2 次，分經本院以98年度簡
    字第6458號、第8545號判決各判處有期徒刑4 月確定，繼經
    本院以99年度聲字第427 號裁定定應執行有期徒刑6 月確定
    ；更因施用毒品，經本院以99年度簡字第2388號判決判處有
    期徒刑6 月確定（於本案未構成累犯）。詎李修賢仍不知戒
    絕毒品，竟基於施用第二級毒品甲基安非他命之犯意，於10
    0 年7 月9 日凌晨某時，在新北市○○區○○街140 巷6 號
    住處，以將甲基安非他命置入玻璃球吸食器內點火加熱吸食
    所生煙霧之方式，施用第二級毒品甲基安非他命1 次，嗣因
    其為毒品列管人口，經警通知於同日3 時9 分許在桃園縣警
    察局龜山分局坪頂派出所採尿送驗結果呈甲基安非他命代謝
    物陽性反應，終查悉上情。
二、案經桃園縣警察局龜山分局報告臺灣板橋地方法院檢察署檢
    察官偵查起訴。
    理  由
一、本案被告李修賢所犯為死刑、無刑徒刑或最輕本刑為3 年以
    上有期徒刑以外之罪，其於準備程序中就被訴事實為有罪之
    陳述，經法官告知簡式審判程序之旨，並聽取公訴人之意見
    後，依刑事訴訟法第273 條之1 第1 項規定，裁定進行簡式
    審判程序，合先敘明。
二、上開事實，業據被告於本院審理時坦承不諱，且被告經採尿
    送驗後，結果呈甲基安非他命代謝物之陽性反應，有桃園縣
    警察局龜山分局檢體監管紀錄表、臺灣檢驗科技股份有限公
    司100 年7 月22日UL/2011/00000000號濫用藥物檢驗報告各
    1 紙在卷可證，由是足見被告自白與事實相符，堪予採信。
三、按毒品危害防制條例於92年7 月9 日修正公布，其中第20條
    、第23條將施用毒品之刑事處遇程序，區分為「初犯」、「
    5 年內再犯」、「5 年後再犯」，而依立法理由觀之，僅限
    於「初犯」、「5 年後再犯」，始應先經觀察、勒戒或強制
    戒治程序，倘被告於5 年內已再犯，經依法追訴處罰，縱其
    第三次（或第三次以上）再度施用毒品之時間，在初犯經觀
    察、勒戒或強制戒治執行完畢釋放5 年以後，已不合於「5
    年後再犯」之規定，且因已於「5 年內再犯」，顯見其再犯
    率甚高，原實施觀察、勒戒或強制戒治，已無法收其實效，
    即應依該條例第10條規定處罰，最高法院95年5 月9 日95年
    度第7 次刑事庭會議決議可資參照。經查，被告前即因施用
    第二級毒品案件，經本院裁定送觀察、勒戒，因認無繼續施
    用毒品傾向，而於94年2 月18日釋放出所，又於95年間再次
    施用毒品，經本院以95年度簡字第1978號判決判處有期徒刑
    3 月確定，此有臺灣高等法院被告前案紀錄表乙份存卷可憑
    ，是被告於觀察、勒戒執行完畢釋放後，5 年內已再犯施用
    毒品案件，經本院判處罪刑確定，則其再犯本次施用毒品案
    件，即非屬該條例第20條第3 項所稱「5 年後再犯」之情形
    ，檢察官自應依法追訴。從而，本件事證明確，被告犯行應
    堪認定。
四、查甲基安非他命屬毒品危害防制條例第2 條第2 項第2 款所
    稱之第二級毒品，不得持有、施用，故核被告所為，係犯同
    條例第10條第2 項之施用第二級毒品罪。其施用前持有甲基
    安非他命之低度行為，應為施用之高度行為所吸收，不另論
    罪。公訴人雖認被告於98、99年間所犯施用毒品，各經本院
    判處罪刑確定如事實欄所載案件部分，已於100 年2 月19日
    接續執行完畢，其在5 年內再犯本案，故應論為累犯，然觀
    諸前開卷附前案紀錄表可知，被告在前開案件確定前，曾另
    犯多起詐欺案件業經起訴，現正於本院審理中（本院100 年
    度易字第425 號），則於其間有無符合與該較先確定，且已
    執行者更定其刑條件之案件既仍未明（最高法院98年度臺非
    字第37號判決意旨參照），自不宜逕謂被告之上述施用毒品
    案件已然執行完畢，並於本案認定累犯之成立，附此陳明。
    爰審酌被告素行非佳，多次施用毒品不知悔改戒絕，顯見其
    無悔改之意，惟念其犯後坦承犯行，態度尚佳，且施用毒品
    所生危害，實以自戕身心健康為主，對於他人生命、身體、
    財產等法益，並無明顯而重大之實害等一切情狀，量處如主
    文所示之刑，併諭知易科罰金折算標準，以示懲儆。
據上論斷，應依刑事訴訟法第273 條之1 第1 項、第299 條第1
項前段，毒品危害防制條例第10條第2 項，刑法第11條前段、第
41條第1 項前段，判決如主文。
本案經檢察官黃睦涵到庭執行職務。
中    華    民    國   100    年    10    月    31    日
                  刑事第六庭  法  官  盧軍傑
上列正本證明與原本無異。
如不服本判決，應於判決送達後10日內敘明上訴理由，向本院提
出上訴狀 (應附繕本) ，上訴於臺灣高等法院。其未敘述上訴理
由者，應於上訴期間屆滿後20日內向本院補提理由書「切勿逕送
上級法院」。
                              書記官  周玉茹
中    華    民    國   100    年    10    月    31    日
附錄本案論罪科刑法條全文：
毒品危害防制條例第10條
施用第一級毒品者，處 6 月以上 5 年以下有期徒刑。
施用第二級毒品者，處 3 年以下有期徒刑。